【裁判字號】    89,台上,3487
【裁判日期】    890615
【裁判案由】    偽造貨幣
【裁判全文】
最高法院刑事判決                              八十九年度台上字第三四八七號
    上  訴  人  甲○○
右上訴人因偽造貨幣案件，不服台灣高等法院台中分院中華民國八十九年三月十五日
第二審判決（八十九年度上訴字第八七號，起訴案號：台灣苗栗地方法院檢察署八十
八年度偵字第五○九五號），提起上訴，本院判決如左：
    主  文
上訴駁回。
    理  由
按刑事訴訟法第三百七十七條規定，上訴於第三審法院，非以判決違背法令為理由，
不得為之。是提起第三審上訴，應以原判決違背法令為理由，係屬法定要件。如果上
訴理由狀並未依據卷內訴訟資料，具體指摘原判決不適用何種法則或如何適用不當，
或所指摘原判決違法情事，顯與法律規定得為第三審上訴理由之違法情形，不相適合
時，均應認其上訴為違背法律上之程式，予以駁回。本件原判決綜合調查證據之結果
，認上訴人甲○○連續犯有刑法第一百九十六條第一項行使偽造之通用紙幣罪之事實
，因認第一審判決論上訴人以上開罪名，處有期徒刑年陸月，扣案如第一審判決附
表所示偽造之新台幣（下同）仟元紙鈔捌拾捌張均沒收，為無不合，予以維持，駁回
上訴人在第二審之上訴，已引用第一審判決書所記載之事實、證據及理由詳認定犯
罪事實之依據及憑以認定之理由，並對上訴人否認明知為偽鈔之辯詞，如何不足採信
，均已依據卷內資料予以指駁及說明，從形式上觀察，原判決並無違背法令情形。上
訴意旨謂：上訴人雖與綽號「阿西」者見面三次，自「阿西」收受之偽鈔同號者不少
，然均不足以證明上訴人明知所收受者為偽鈔。又上訴人固曾供稱向「阿西」拿取紙
鈔之際，已覺得怪怪的等語，亦僅屬上訴人猜測之詞，此外，又乏其他事證，足資證
明上訴人明知所收受之紙鈔為偽造，原判決仍維持第一審論處上訴人罪刑之判決，顯
有未當等語，係就原判決已詳為論斷與說明之事項，再為事實上之爭執，殊非適法之
第三審上訴理由。又原判決依憑被害人林定和、謝發雄之指訴，證人吳志強之供證，
又有偽造之仟元紙鈔八十八張扣案，該等紙鈔均屬偽造，亦經台灣銀行苗栗分行鑑驗
明確等證據，資以認定上訴人確有本件犯行，經核其採證認事並無違證據法則。另依
原判決所認定之事實，上訴人係自「阿西」收受偽造之紙鈔，並未與「阿西」共同行
使，原判決未論上訴人以共同正犯，難謂有不適用法則之違法。此外，上訴人徒憑己
意，對原審職權之適法行使及原判決理由已詳為論斷之事項，任意爭辯，顯與法定上
訴第三審之形式要件不符，其上訴違背法律上之程式，應予駁回。
據上論結，應依刑事訴訟法第三百九十五條前段，判決如主文。
中      華      民      國    八十九    年      六      月     十五     日
                              最高法院刑事第七庭
                                  審判長法官  謝  家  鶴
                                        法官  洪  文  章
                                        法官  花  滿  堂
                                        法官  陳  世  淙
                                        法官  洪  佳  濱
      右正本證明與原本無異
                                              書  記  官
中      華      民      國    八十九    年      六      月    二十七    日


司法院資訊處製作；財團法人民間司法改革基金會備份。
